【裁判字號】    98,易緝,106
【裁判日期】    980831
【裁判案由】    侵占
【裁判全文】
臺灣板橋地方法院刑事判決             98年度易緝字第106號
公  訴  人  臺灣板橋地方法院檢察署檢察官
被      告  乙○○
                    （因另案於臺灣臺北監獄臺北分監執行）
上列被告因侵占案件，經檢察官提起公訴（97年度偵字第19823
號），本院判決如下：
    主  文
乙○○意圖為自己不法之所有，而侵占對於業務上所持有之物，
累犯，處有期徒刑柒月。
    事  實
一、乙○○曾有詐欺、竊盜及違反軍法職役職責案等多項前科，
    其於民國94年間因違反職役職責案件，經國防部高等軍事法
    院以94年度法仁判字第109 號判決處有期徒刑1 年8 月，並
    經臺灣高等法院以94年度軍上字第66號判決駁回上訴確定，
    於95年11月23日執行完畢；詎其猶不知悔改，因自97年2 月
    19日起，在臺北縣板橋市○○路○ 段280 號由甲○○擔任副
    店長之全家便利商店內任職實習店員，負責銷售商品並管領
    上班時間所收取之營業現金等工作，為從事業務之人，竟意
    圖為自己不法之所有，於97年2 月22日7 時15分許，在上址
    商店內，利用保管該商店營業現金之機會，將該商店當日所
    收取之營業現金新臺幣7,700 元予以侵占入己；嗣甲○○於
    同日8 時20分許發覺有異並調閱該店監視錄影畫面始查知上
    情，並報警處理。
二、案經甲○○訴由臺北縣政府警察局中和分局報請臺灣板橋地
    方法院檢察署檢察官偵查起訴。
    理  由
一訊據被告乙○○固坦承伊自97年2 月19日起，在臺北縣板橋
    市○○路○ 段280 號由甲○○擔任副店長之全家便利商店內
    任職實習店員，負責銷售商品並管領上班時間所收取之營業
    現金等工作，嗣於97年2 月22日上午8 時許下班後因伊不喜
    歡該工作即自行離職，且未再與該店人員聯絡等情不諱，惟
    矢口否認有業務侵占犯行。惟查上揭事實，業經證人甲○○
    於本院審理時具結證述明確，並有被告不爭執證據能力之上
    開商店97年2 月22日7 時15分許監視錄影畫面翻拍照片4 則
    、上開商店自97年2 月17日至2 月23日勤務輪值表、兼職人
    員人事資料（含被告之國民身分證正、反面影本）影本各1
    紙附卷可稽。苟被告無侵占上開款項之行為，何以其於97年
    2 月22日下班後未辦理手續或告知副店長即自行離職，且未
    再與甲○○或該店其他人員聯絡，足見被告畏罪情虛，所辯
    之詞不足採信。綜上所述，本案事證明確，被告之犯行，洵
    堪認定。
二核被告乙○○所為，係犯刑法第336 條第2 項之業務侵占罪
    。查被告曾於94年間因違反職役職責案件，經國防部高等軍
    事法院以94年度法仁判字第109 號判決處有期徒刑1 年8 月
    ，並經臺灣高等法院以94年度軍上字第66號判決駁回上訴確
    定，於95年11月23日執行完畢，有臺灣高等法院被告前案紀
    錄表在卷可考，其於有期徒刑執行完畢後5 年以內，故意再
    犯本件法定刑含有期徒刑之罪，為累犯，應依法加重其刑。
    爰審酌被告前有詐欺、竊盜及違反軍法職役職責案等多項前
    科（見卷附臺灣高等法院被告前案紀錄表），素行不端，其
    利用職務之便，侵占他人之現金，惟所得財物僅區區新臺幣
    7,700 元，兼衡其智識程度、犯罪手段、生活狀況等一切情
    狀，量處如主文所示之刑。
據上論斷，應依刑事訴訟法第299 條第1 項前段，刑法第336 條
第2 項、第47條第1 項，刑法施行法第1 條之1 第1 項、第2 項
前段，判決如主文。
本案經檢察官張慶林到庭執行職務。
中    華    民    國    98    年    8     月    31    日
                    刑事第三庭審判長法  官  樊季康
                                    法  官  徐子涵
                                    法  官  王綽光
上列正本證明與原本無異。
如不服本判決，應於判決送達後10日內敘明上訴理由，向本院提
出上訴狀 (應附繕本) ，上訴於臺灣高等法院。其未敘述上訴理
由者，應於上訴期間屆滿後20日內向本院補提理由書「切勿逕送
上級法院」。
                                    書記官   陳秀慧
中    華    民    國    98    年    8     月    31    日
附錄本案論罪科刑法條全文：
中華民國刑法第336條
（公務公益侵占罪、業務侵占罪）
對於公務上或因公益所持有之物，犯前條第 1 項之罪者，處 1
年以上 7 年以下有期徒刑，得併科 5 千元以下罰金。
對於業務上所持有之物，犯前條第 1 項之罪者，處 6 月以上
5 年以下有期徒刑，得併科 3 千元以下罰金。
前二項之未遂犯罰之。


司法院資訊處製作；財團法人民間司法改革基金會備份。
